臺灣高等法院刑事判決　　　　　　　　　　　　　九十三年度上易字第一九五六號
　　上　訴　人　臺灣基隆地方法院檢察署檢察官
　　被　　　告　甲○○
右上訴人因被告違反電子遊戲場業管理條例等案件，不服臺灣基隆地方法院九十三年
度易字第二三三號，中華民國九十三年九月三十日第一審判決（聲請簡易判決處刑案
號：臺灣基隆地方法院檢察署九十三年度偵字第二七三七號、併案案號：臺灣基隆地
方法院檢察署九十三年度偵字第三三三八號），提起上訴，本院判決如左：
    主  文
上訴駁回。
    事  實
一、甲○○基於概括之犯意，自民國九十三年七月十七日起，在其基隆市○○路五０
    三巷之一號所經營公眾得出入之「車車亮汽車美容」店內角落，擺設一賭博性電
    動玩具「小瑪莉」一臺，與不特定人賭博財物，嗣至同年月二十日下午二時四十
    二分許，為警查獲，並扣得賭博性電動玩具一台（含ＩＣ板一片）及機具內賭資
    新台幣（下同）六千五百六十元。
二、案經基隆市警察局第一分局及基隆市政府，分別報請臺灣基隆地方法院檢察署檢
    察官偵查後，聲請簡易判決處刑暨移送併辦，經原審認不應以簡易判決處刑，改
    依通常程序審理。
    理  由
一、右揭事實，業據被告甲○○於偵查、原審及本院中供承不諱（見九十三年度偵字
    第二七三七號卷第五頁、第八頁、第十八頁、原審院第十四頁、本院卷第二十九
    頁），並有現場照片影本四張、賭博性電動玩具「小瑪莉」一臺，暨機具內賭資
    六千五百六十元，扣案足資佐証（見九十三年度偵字第二七三七號卷第十頁、第
    十三頁、第十四頁），是本案事証明確，被告犯行洵堪認定，應依法論科。
二、核被告所為，係犯刑法第二百六十六條第一項前段之賭博罪。被告擺設該賭博性
    電玩四日，機具內賭金並達六千餘元，顯已供多數人多次玩賭，則其先後多次賭
    博犯行，時間緊接，犯罪構成要件相同，顯係基於概括犯意反覆為之，應依連續
    犯之規定論以一罪，並加重其刑。公訴意旨以被告在汽車美容店，未經申請電子
    遊戲場業之營利事業登記，即擅自設置賭博性電玩機具一臺，供不特定人賭博財
    物，另牽連涉有違反電子遊戲場業管理條例第十五條，而應依同條例第二十二條
    處斷之罪嫌云云。訊據被告堅決否認有檢察官指訴之犯行，辯稱：我雖有擺設電
    玩一臺，但只提供員工玩，於原審並稱：我是經營汽車美容，電玩是買來放在店
    裡自己玩的，並無經營電子遊戲場等語。
三、經查：
  (一)電子遊戲場業管理條例第十五條規定，未經本條例辦理營利事業登記者，不得經
    營電子遊戲場，否則違反該條規定者，即應依同條例第二十二條規定，處行為人
    一年以下有期徒刑、拘役或科或併科五十萬元以上二百五十萬元以下罰金。又該
    條例第三條、第四條分別規定：「本條例所稱電子遊戲場業，指設置電子遊戲機
    供不特定人益智娛樂之營利事業」、「本條例所稱電子遊戲機，指利用電、電子
    、電腦、機械或其他類似方式操縱，以產生或顯示聲光影像、圖案、動作之遊樂
    機具，或利用上述方式操縱鋼珠或鋼片發射之遊樂機具。但未具影像、圖案，僅
    供兒童騎乘者，不包括在內。前項電子遊戲機不得有賭博或妨害風化之設計及裝
    置，其分類如下：一、益智類。二、鋼珠類。三、娛樂類。前項分類標準，由中
    央主管機關定之」由以上第三條及第四條第二項本文規定意旨得知，該條文規範
    內容限於益智娛樂之電子遊戲機，並不包含賭博性及妨害風化設計之裝置，亦即
    應係指經營設置益智類、鋼珠類、娛樂類之電子遊戲機，至若所擺設之機具涉及
    賭博者，實無適用右開條例「辦理營業登記」之可能，而應由刑法賭博罪章之相
    關條文加以規範。
  (二)再依最高法院九十年度台非字第二七六號判例，固認經營電子遊戲場業，不論其
    經營之規模或是否專營，均無礙該條例之適用，核其論述，雖將所謂電子遊戲「
    業」解為「業務」，然與該條例法定「營利事業」之定義有所不同。判例內容並
    指出，「商業或個人，倘以營利意思，未經依該條例相關規定辦理營利事業登記
    ，擅自架設（設置）具有賭博或妨害風化之設計及裝置之電子遊戲機，供不特定
    之人遊藝者，即該當同條例第二十二條之犯罪構成要件」，則被告擺設電玩一臺
    之行為，是否該當同條例第十五條之構成要件，應探討被告是否確具營利之意思
    。
  (三)本件被告於九十三年七月十七日，將自不詳姓名、年籍之成年人處，購入之俗稱
    「小瑪莉」之電子遊戲機一臺，屬於賭博性電動玩具機，自無法依前揭條例申請
    營利事業登記。而所謂「經營電子遊戲場業」，固僅有「經營」之事實即可，並
    不以「專營」電子遊戲場業為限，惟其所謂「兼營」或經營「電子遊戲場業」，
    應指達一定之規模（例如佔用相當之場地），且欲反覆執行該項業務者而言，本
    案機臺，係擺設在被告所經營汽車美容店內，且亦僅擺設該一臺而已，實難認被
    告係經營電子遊戲場業，與前揭條例第十五條規定並不相符。另被告乃經營汽車
    美容業，僅於店內一角擺設一臺電子遊戲機，依卷附現場擺設照片，係於鐵皮建
    物內一靠牆位置隨意擺設，旁邊雜物四置，雖有木製座椅及塑膠小椅凳，然均非
    可就坐把玩該遊戲機（亦即僅能站著把玩），其稱要無經營電子遊戲業之意，可
    堪採信。
  (四)綜上所述，被告既不具營利之意思，則無違反前揭條例未辦理營利事業登記之規
    定，然此部分與前揭論罪部分，檢察官認有方法、結果之牽連關係，為牽連犯，
    屬裁判上一罪，不另為無罪之諭知，附此敘明。
四、原審本同上之見解，適用刑法第五十六條、第二百六十六條第一項、第二項、第
    四十二條第二項、罰金罰鍰提高標準條例第一條第一項前段、第二條，並審酌被
    告前無不良犯罪紀錄，於汽車美容店內擺設一電動賭博機具與人對賭之所罪手法
    、所得利益及所生危害均輕，乃量處罰金二千元，併諭知如易服勞役，以三百元
    折算一日。及扣案賭博性電玩機具一臺（含ＩＣ板一片）及機具內賭金六千五百
    六十元，不問屬於犯人與否，均應依法宣告沒收之。核其認事用法俱無不合，量
    刑亦甚妥適，檢察官上訴，執前詞指摘原判決不當，為無理由，應予駁回。
據上論斷，應依刑事訴訟法第三百六十八條，判決如主文。
本案經檢察官郭啟東到庭執行職務。
中　　　華　　　民　　　國　　九十三　　年　　 十二 　　月　　 三十 　　日
                              臺灣高等法院刑事第二十一庭
                                  審判長法  官  葉　騰　瑞
                                        法  官  劉　壽　嵩
                                        法  官  魏　新　國
右正本證明與原本無異。
不得上訴。
                                        書記官  陳　秋　雄
中　　　華　　　民　　　國　　九十三　　年　　 十二 　　月　　三十一　　日
附錄：本案論罪科刑法條全文
中華民國刑法第二百六十六條：
在公共場所或公眾得出入之場所賭博財物者，處一千元以下罰金。但以供人暫時娛樂
之物為賭者，不在此限。
當場賭博之器具與在賭檯或兌換籌碼處之財物，不問屬於犯人與否，沒收之。
